---
title: "Práctica limpieza y preprocesado de datos"
author: "Javier de Castro Rodríguez"
date: "2022-12-01"
output:
  html_document: default
  pdf_document: default
---



#  1. Objetivos

En esta práctica se pide **codificar** y **comentar** las acciones necesarias a realizar sobre un "messy dataset" para convetirlo en un "tidy dataset", limpio y con un formato adecuado.

Se debe **explicar** las acciones con texto y codificarlas en R en un script R Markdown. En este se incluirá el código R con sus explicaciones pertinentes.

# 2. Carga y lectura de dataset

### Creación de directorio y carga de datos


```{r setup, include=FALSE}
knitr::opts_chunk$set(echo = TRUE)
```

Accedemos al directorio de trabajo, descargamos fichero desde la URL propuesta:

```{r}
currentDir <- getwd()
parentPath <- dirname(currentDir)
dir <- "Master"
file <- "EXAMPLE_DataToClean.xlsx"
fileURL <- "https://docs.google.com/spreadsheets/d/1CDWBeqpUTBd1TkmDz_M6UGRWdHgU7LOcoiGRTvIttKA/edit#gid=0"
library(downloader)
download.file(fileURL,"EXAMPLE_DataToClean", mode = "wb")

```
Cargamos librerias e instalamos paquetes en caso de no tenerlos ya instalados:

```{r }
libs <- c("tidyverse","readxl", "knitr", "xlsx", "xlsxjars", "rJava", "tidyr", "dplyr", "data.table") #lista de paquetes requeridos
```

```{r }
for (i in libs){
    print(i)
    if(!require(i, character.only = TRUE))  # require("package") devuelve TRUE o FALSE en función de si tenemos instalado o no el package
      { install.packages(i, dependencies=TRUE); library(i) }
}
```
### Lectura los datos procedentes de un archivo Excel. 

```{r}

parentPath <- dirname(currentDir)
EXAMPLE_DataToClean<- read.xlsx(paste0(parentPath, file = "/Master/EXAMPLE_DataToClean.xlsx"), 1, header=TRUE) # Sheet = 1 (carga hoja 1), 


```
## 3. Limpieza de dataset


```{r}
colnames(EXAMPLE_DataToClean) # Obtenemos los nombres de las columnas. 
```

```{r}

summary(EXAMPLE_DataToClean) # Podemos hacer una inspección preliminar con summary(). Obtenemos información sobre el nombre de las variables, tipo de objeto, dimensiones

#lapply (EXAMPLE_DataToClean, class) Podemos ver la clase de las columnas con función *lapply()*
```

```{r}


names(EXAMPLE_DataToClean) <- gsub(pattern = "[[:punct:]]", replacement = " ", names(EXAMPLE_DataToClean))# Para una mejor comprensión de los nombres quitamos los puntos y los reemplazamos por espacios con gsub() 


```

Renombramos variables

```{r}
example_tidy <- rename(EXAMPLE_DataToClean, Area = (2), Street1 = (3), Street2 = (4), html = (5)) # rename() nos permite cambiar el nombre de las columnas que seleccionemos. 
head(example_tidy)



```

Se detectan *__NA (not available)__* valores  en la columna **Area** :

```{r}


example_tidy <- example_tidy %>%  fill("Area", .direction = "down") # fill() nos permite reemplazar valores missing por valores previos. La dirección por default es down. 


```

En la columna Street1 sustituimos caracter "å" por un espacio:

```{r}
example_tidy$Street1<- gsub("å"," ",example_tidy$Street1) # función gsub() para modificar las ocurrencias de una expresión por el segundo argumento, en nuestro caso un espacio

head(example_tidy)
```
Para uniformizar la estructura de las columnas podemos poner la primera letra de cada palabra en mayúscula con *str_to_title()*. Si quisieramos poner todas las letras en mayúsculas o en minúsculas podríamos usar *toupper()* y *tolower()* respectivamente

```{r}
example_tidy$Street1 = str_to_title(example_tidy$Street1)
example_tidy$Street2 = str_to_title(example_tidy$Street2)
head(example_tidy)



```


Vemos similitudes en filas de la columna Street1 y Street2. Podríamos simplificar en caso de tener valores duplicados

```{r}
#duplicated(example_tidy) determinamos cuales son los valores duplicados en filas

example_tidy1 <- example_tidy %>% distinct(Street1, Street2, html, Area, Year) # distinct() nos devueve los valores únicos de las columnas seleccionadas

head(example_tidy1)
```
Comparamos columna Street1 con columna Street2

```{r include= FALSE}
example_tidy1 %>% 
  mutate(test = if_else(
   Street1 == Street2, "equal", "different"))  #mutate() para crear columna con resultado del test

```

Comprobamos con *ifelse()* si Street1 y Street2 son iguales:

```{r}
example_tidy1$street <- ifelse(example_tidy1$Street1 != example_tidy1$Street2, 
                                FALSE,
    ifelse(example_tidy1$Street1 == example_tidy1$Street2, TRUE))

head(example_tidy1)
```



Una vez comprobado que las columnas Street1 y Street2 son iguales eliminamos la columna Street2 y la variable que habíamos creado **street**



```{r}
example_tidy2 <- example_tidy1 %>% select(-c(Street2, street))
head(example_tidy2)


```

En la columna __html__ detectamos *__NA__* . En este caso lso reemplazamos por la palabra 'missing'. 


```{r include=FALSE}
#example_tidy[is.na(example_tidy)] <- 0  Sustituir NA por valor 0

example_tidy2$html<- example_tidy2$html  %>% replace_na('missing')
```

Sustituimos las 'html entities' *('&nbsp;', '&lt;', '&lt;', '&amp;', '&euro;', '&quot;', ... )* por su 'Entity number' (<, >, €, ", ...)


```{r}
example_tidy2$html<- gsub("&amp;", " & ",example_tidy2$html)

example_tidy2$html<- gsub("&ndash;" , "-",example_tidy2$html)

example_tidy2$html<- gsub("&lt;" , "< ",example_tidy2$html)

example_tidy2$html<- gsub("&quot;" , " “ ",example_tidy2$html)

example_tidy2$html<- gsub("&euro;" , " € ",example_tidy2$html)

example_tidy2$html<- gsub("&nbsp;", " ",example_tidy2$html)

example_tidy2$html<- gsub("&gt;", " > ",example_tidy2$html)

example_tidy2$html<- gsub("&apos;", " ' ",example_tidy2$html)

example_tidy2$html<- gsub("ndash", " - ",example_tidy2$html)

head(example_tidy2)

```
Una vez sustiuidos los caracteres especiales y ante la presencia de un número elevado de **__NA__**, podríamos prescindir de la columna __html__ considerando que es de escasa relevancia


```{r}
example_tidy3 <- example_tidy2 %>% select(-c(html))
head(example_tidy3)
```

# 4. Visualización

```{r}


ggplot(example_tidy3 , aes(Area), position (width = 1)) + geom_bar(fill = "steelblue")


```

```{r}
ggplot(example_tidy3, aes(Year))+ geom_bar()+ coord_flip()
```


# 4. Exportar dataset

Exportamos a un fichero local el dataset trabajado

```{r}
library(rJava)

outputDir <- "../Master/datos/output"
if (!file.exists(outputDir)) {
  dir.create(outputDir)
}

write.xlsx(example_tidy3,  "./datos/exampletidy.xlsx")

```

# 5. Conclusiones

El mayor número de datos tomados es en al área de Birmingham durante el año 2011.

Mayor porcentaje de datos corresponde al año 2011.

Encontramos duplicidad de calles. El número de estas duplicidades es mayor en el área de Birmingham.

Falta un elevado número de registros en la columna "html". No juega un papel relevante dentro del dataset.






