---
title: "Tarea_student"
author: "Javier"
date: "2022-11-04"
output: html_document
---



```{r setup, include=FALSE}
knitr::opts_chunk$set(echo = TRUE)
dir_R <- "/Users/Desktop/Master/dir_R"
```



## Objetivo de la práctica

Trabajar el dataset "student", explorando y analizando patrones


## Comprobar versión de R

```{r versioninfo, echo=TRUE, results='hide', message=FALSE, warning=FALSE, error=FALSE}
sessionInfo()

```
## Cargamos nuestro dataset

read.csv() y read.csv2()
* __sep__="," por defecto en read.csv
* __sep__=";" por defecto en read.csv2
* __header__=TRUE por defecto en ambos


```{r conreadcsv2, echo=TRUE, results='hide', message=FALSE, warning=FALSE, error=FALSE}
getwd()
con <- file("student-por.csv","r")
studentPor <- read.csv2(con)
close(con)
head(studentPor[,1:10])
```


##  Igual proceso para studentMat usando read.table



```{r read.table, echo=TRUE, results='hide', message=FALSE, warning=FALSE, error=FALSE}
library(knitr)
getwd()
studentMat <- read.table("student-mat.csv", row.names=NULL, sep=";", header=TRUE)
kable(head(studentMat[,1:5]))
```





## Ejercicio 1

Crea un nuevo data.frame de nombre "studentMatPor"

que tenga los 382 estudiantes que han estudiado ambas materias.

Esos estudiantes se identifican por tener los mismos valores

en los data.frames "studentMat" y "studentPor"

para estos atributos:

"school","sex","age","address","famsize","Pstatus","Medu","Fedu",
"Mjob","Fjob",reason","nursery","internet"



```{r merge, echo=TRUE, results='asis', message=FALSE, warning=FALSE, error=FALSE}
studentMatPor <- merge(studentMat,studentPor,
                       by=c("school","sex","age",
                            "address","famsize",
                            "Pstatus","Medu",
                            "Fedu","Mjob",
                            "Fjob","reason",
                            "nursery","internet"), 
                       all=FALSE,
                       suffixes=c("mat","por"))
dim(studentMatPor)[1]
```



## Ejercicio 2

Crea un data.frame de nombre "studentMatPor2",

que sea copia de "studentMatPor",

pero ordenado en primer lugar __por orden creciente__ de la variable "age",

y en segundo lugar __por orden también creciente__ de la variable "mjob"




```{r order1, echo=TRUE, results='hide', message=FALSE, warning=FALSE, error=FALSE}
studentMatPor [1:10,1:9]
```


```{r order1plot, echo=FALSE, results='markup', message=FALSE, warning=FALSE, error=FALSE, fig.width=9,fig.height=6}
library(gplots)
textplot(kable(studentMatPor [1:10,1:9]), cex=1.1, fixed.width = TRUE, mar=c(0,0,0,0))
```


```{r order1b, echo=TRUE, results='hide', message=FALSE, warning=FALSE, error=FALSE}
studentMatPor2 <- studentMatPor[order(
        studentMatPor[,3],
        xtfrm(studentMatPor[,9])), ]
studentMatPor2[1:10,1:9]
```

```{r order1bplot, echo=FALSE, results='markup', message=FALSE, warning=FALSE, error=FALSE,fig.width=9,fig.height=7}
studentMatPor2Plot <- studentMatPor2[1:10,1:9]
row.names(studentMatPor2Plot) <- NULL
textplot(kable(studentMatPor2Plot, cex=1.1, fixed.width = TRUE, mar=c(0,0,0,0)))
```


## Ejercicio 3

Ordenar dataframe "studentMatPor2" del ejercicio anterior:

  __en orden decreciente de la variable "age"__,

 __en orden decreciente de la variable "famsize"__.
 
 famsize: "LE3" - less or equal to 3 y "GT3" - greater than 3. Orden decreciente primero las GT3



```{r order2, echo=TRUE, results='hide', message=FALSE, warning=FALSE, error=FALSE}
studentMatPor2 <- studentMatPor[order(
        -studentMatPor[,3],
        xtfrm(studentMatPor[,5])), ]
row.names(studentMatPor2) <- NULL
studentMatPor2[1:20,1:5]
```


## Ejercicio 4 

Entre los estudiantes de matemáticas: ¿quiénes suman en total más ausencias, los que pagan extraescolares, 
o los que no?


```{r tapply, echo=TRUE, results='hide', message=FALSE, warning=FALSE, error=FALSE,fig.width=25,fig.height=3}
tapply(studentMat$absences,studentMat$paid,sum)
```


## Ejercicio 5

Calcular la media de graduación final de los alumnos de matemáticas, por cada posible profesión paterna.

```{r split, echo=TRUE, results='hide', message=FALSE, warning=FALSE, error=FALSE}
divideFjob <- split(studentMat, studentMat$Fjob)
sapply(divideFjob, function(x) mean(x$G3))
```


















