---
title: "Pràctica_videotutoría"
author: "Javier de Castro Rodríguez"
date: "2022-11-16"
output:
  beamer_presentation: default
  powerpoint_presentation: default
  slidy_presentation: default
---

```{r setup, include=FALSE}
knitr::opts_chunk$set(echo = FALSE)
```

## Ejercicio 7. 
Lee el fichero “beer2.csv” de tu sistema de ficheros local y cárgalo en un data.frame de nombre “beer”
Utiliza una conexión “file”
Saca por pantalla las primeras filas del data.frame creado.

```{r}
con<-file("datos/beer2.csv", "r")
beer<- read.csv(con, row.names = 1)
close(con)
head(beer[,1:5])
```
Función tail() para descripción de datos

```{r}
library(dplyr)
tail(select(beer, beer_name, review_overall))
```

Función tail usando pipe %>% 

```{r}
tail(beer %>% select(beer_name,review_overall)) 
```
Función head()

```{r}
head(beer %>% filter(abv>15) %>% select(1:5))
```


Función mutate() crea nueva variable

```{r}
beer %>%mutate(palateTasteRatio=(review_palate/review_taste)) %>% select(palateTasteRatio) %>% head()
```
Función summarise() para descripción

```{r}
beer %>% summarise(media=mean(review_overall), mediana=median(review_overall),
variance=var(review_overall))
```
 Agrupamos por review_overall y beer_style:
 
```{r}
beer %>% group_by(review_overall, beer_style) %>% summarise(n=n())
```


```{r}
beerList <- beer %>% 
  distinct(beer_id, beer_name, brewer_id, beer_style, abv) %>% select(beer_id, beer_name, brewer_id, beer_style, abv)
dim(beerList)[1]
length(unique(beer$beer_id))
```
```{r}
reviewList <- beer %>% select(profile_name, time,beer_id, review_aroma, review_overall, review_taste, review_appearance, review_palate, text)
dim(beer)[1]
dim(reviewList)[1]
```

```{r}
beerJoin <- beerList %>% inner_join(reviewList)
dim(beerJoin)
dim(beer)
```
```{r}
beerList %>% arrange(beer_id) %>% head()
```

```{r}
reviewList %>% arrange(desc(time), review_overall) %>% head()
```

```{r}
avgReview <- beer %>% group_by(beer_style) %>% 
summarise (meanAppearance = mean(review_appearance),meanTaste = mean(review_taste),meanAroma = mean(review_aroma))

```

```{r}
library(tidyr)
library(data.table)
avgReviewGather <- gather(data.table(avgReview), "reviewType", "rating", 2:4,  convert=TRUE) %>% arrange (rating)

```

```{r}
avgReviewSpread <- spread(avgReviewGather, "reviewType", "rating")
head(avgReviewSpread)
```

```{r}
outputDir <- "datos/output"
if (!file.exists(outputDir)) {
  dir.create(outputDir)
}
dim(beerJoin)
```

```{r}
write.table(beerJoin, file = paste(outputDir, "tidyBeer.csv", sep = "/"), sep = ";" , row.names = FALSE)
```                                




